【裁判字號】    96,簡上,131
【裁判日期】    970321
【裁判案由】    竊盜
【裁判全文】
臺灣士林地方法院刑事判決
聲  請  人
即  上訴人  臺灣士林地方法院檢察署檢察官
被      告  乙○○
上列聲請人即上訴人因被告犯竊盜案件，不服本院中華民國94年
12月30日第一審刑事簡易判決（94年度簡字第494 號），於已逾
上訴期間後，聲請回復原狀，並補行上訴，本院判決如下：
    主  文
回復原狀之聲請及上訴均駁回。
    理  由
一、聲請回復原狀及上訴意旨略以：被告乙○○冒名之「黃玉逢
    」涉犯竊盜罪嫌，經本院以94年度簡字第494 號判決判處有
    期徒刑4 月；嗣經本院發現乙○○冒名應訊，遂於96年3 月
    15日以裁定更正原簡易判決之原本及其正本被告姓名為「乙
    ○○」，並於96年3 月21日送達聲請人即上訴人收受，上訴
    人始知悉上情。又被告乙○○於上開判決前之94年4 月至11
    月間，連續在臺北市、臺北縣等地，竊取他人之皮包等財物
    ，上訴人經調閱警察移送書後，始於96年4 月9 日知悉被告
    於上開判決前，另涉有多件連續竊盜犯行，聲請人即上訴人
    如於95年1 月10日收受簡易判決時知悉被告乙○○冒名應訊
    之情，必以量刑過輕為由提起上訴，顯係非因過失而遲誤上
    訴期間，為此於知悉其原因消滅後之5 日內聲請回復原狀，
    並就被告於94年4 月至11月間，所涉連續竊盜犯行，依審判
    不可分原則，應為起訴效力所及為由，併行提起上訴等語。
二、按非因過失，遲誤上訴、抗告或聲請再審之期間，或聲請撤
    銷或變更審判長、受命推事、受託推事裁定或檢察官命令之
    期間者，於其原因消滅後5 日內，得聲請回復原狀；又按上
    訴期間為10日，自送達判決後起算；再按第二審法院認為上
    訴有不合法律上程式或法律上不應准許或其上訴權已經喪失
    者，應以判決駁回之；另刑事訴訟法第367 條之判決，得不
    經言詞辯論為之；對於簡易判決之上訴亦準用第二審上訴之
    規定，刑事訴訟法第67條第1 項、第349 條前段、第367 條
    前段、第372 條前段及第455 條之1 第3 項分別定有明文。
三、經查，被告乙○○以「黃玉逢」名義涉犯竊盜罪嫌，經本院
    以94年度簡字第494 號判決判處有期徒刑4 月；嗣經本院發
    現乙○○冒以「黃玉逢」之名應訊，遂於96年3 月15日以裁
    定更正原簡易判決之原本及其正本被告姓名為「乙○○」，
    並於96年3 月21日送達聲請人即上訴人收受等情，有送達證
    書1 紙附卷可參（見本院94年簡字第494 號卷第34頁）；另
    聲請人即上訴人於96年3 月28日即已知悉被告乙○○另因涉
    犯竊盜案件後，即向臺灣板橋地方法院檢察署及臺灣臺北地
    方法院檢察署調閱被告乙○○之竊盜案件移送資料，此亦有
    聲請人即上訴人臺灣士林地方法院檢察署檢察官辦案進行單
    1 紙及後附之96年3 月28日查知被告乙○○有多次竊盜前案
    之全國刑案資料查註表1 份等附卷可參（見本院96年聲字第
    402 卷第2 至5 頁）。可見，聲請人即上訴人早於96年3 月
    21日即知悉被告乙○○有冒名應訊之情事，復於96年3 月28
    日查知被告乙○○有多次竊盜之前案刑案資料，故縱如聲請
    人即上訴人所述，其遲誤上訴期間（即95年1 月10日收受原
    簡易判決後10日內）非因自己過失所致，其遲誤期間之原因
    ，亦應於96年3 月28日聲請人即上訴人查知被告乙○○另犯
    多次竊盜案件時為消滅，本應於原因消滅後之5 日內聲請回
    復原狀並補行上訴程序，然聲請人即上訴人卻遲至96年4 月
    10日方始提出回復原狀之聲請並補行上訴等情，此有臺灣士
    林地方法院檢察署96年4 月10日甲○昃聲61字第03213 號函
    及96年4 月10日甲○昃96上83字第0132號函上之本院收狀章
    戳可稽（見本院96年度生自第402 號卷第1 頁、本院96年度
    簡上字131 號卷第3 頁），顯然聲請人即上訴人未依首揭刑
    事訴訟法第67條第1 項規定，於其遲誤原因消滅後5 日內，
    提出回復原狀之聲請，其聲請回復原狀，顯已逾法定不變期
    間，甚為明確。是其回復原狀之聲請，於法有違，不能准許
    ，應予駁回。從而，聲請人即上訴人所補行之上訴，自應認
    為已逾10日之法定期間，要非合法，應併予駁回。
四、至臺灣板橋地方法院檢察署以96年6 月13日板檢榮暑96偵47
    23字第51985 號函所附之檢察官併案意旨書以被告乙○○基
    於意圖為自己不法所有之概括犯意，於如附表一各編號所示
    之時間、地點，竊取附表一各編號所示被害人之財物；而臺
    灣士林地方法院檢察署以96年6 月20日甲○清公95偵15162
    字第06047 號函所附之檢察官移送併辦意旨則以被告乙○○
    基於意圖為自己不法所有之概括犯意，分別於如附表二編號
    1 、2 所示之時間、地點，向龍怡倩、顧玉華藉口要頂讓店
    面，趁龍倩怡、顧玉華未注意之際，徒手竊取如附表編號1
    、2 所示財物。嗣被告於94年8 月28日下午3 時許，為警在
    臺北市○○區○○路與致遠二路查獲，並起出如附表編號1
    所示之竊得財物；又臺灣臺北地方法院檢察署以96年6 月29
    日北檢盛呂95偵25776 字第44766 號函檢察官移送併辦意旨
    亦以被告乙○○意圖為自己不法之所有，於民國94年7 月11
    日9 時10分許，假藉應徵工作名義，至碧瑤高爾夫練習場（
    址設臺北市○○區○○街146 巷臨15號）辦公室，找王蘊輝
    應徵工作，趁王蘊輝離開辦公室無人之際，竊取王蘊輝所有
    之背包1 只（內有現金新臺幣4 千餘元、彰化銀行及國泰銀
    行信用卡各1 張、健保卡、勞保卡及行動電話門號00000000
    00及0000000000號之手機2 支等物），得手後逃逸，並取出
    背包內之現金4 千餘元後，將其餘物品連同背包丟在上開高
    爾夫練習場外馬路旁的垃圾桶內，嗣經王蘊輝發現物品遺失
    後報警，經警調閱通聯紀錄循線查獲上情；而臺灣板橋地方
    法院檢察署以96年7 月9 日板檢榮簡96偵13525 字第61104
    號函檢察官移送併辦意旨以被告乙○○基於意圖為自己不法
    所有之犯意，於民國94年12月26日上午9 時15分許，至張阿
    盆所開設位在臺北縣蘆洲市○○○路185 號金牌湯頭刷刷鍋
    店，佯稱欲接下該店經營，隨即利用張阿盆疏於注意之機會
    ，下手竊取張阿盆所有之現金新臺幣8 萬元、國民身分證1
    張、健保卡1 張、誠泰銀行存簿1 本、郵局存簿3 本、護照
    1 本、支票12張、印章1 枚及手機1 支，得手後逃逸。嗣經
    張阿盆調閱監視錄影報警處理，因而為警查獲等情，均認被
    告乙○○涉有刑法第320 條第1 項之竊盜罪嫌，且均與本案
    起訴並經原審認定有罪之竊盜犯行間有連續犯裁判上一罪關
    係，認應為原起訴效力所，而函請本院併予審理等語。然查
    ，本案既因聲請人即上訴人上訴違背法律上之程式而駁回，
    本院自無從併辦審理，上開函請併案審理之部分均應退回由
    原檢察署，由檢察官另為適法之處理，附此說明。
據上論斷，依刑事訴訟法第455 條之1 第3 項、第69條第1 項前
段、第367 條前段、第372 條，判決如主文。
中    華    民    國    97    年    3     月    21    日
                  刑事第六庭審判長法  官  楊得君
                                  法  官  周明鴻
                                  法  官  莊明達
以上正本證明與原本無異。
本判決不得上訴。
                                  書記官  陳慧中
中    華    民    國    97    年    3     月    21    日
附表一：
┌──┬────────┬─────────┬──────┬────────────┐
│編號│犯罪時間        │犯罪地點          │被害人      │所得財物（新臺幣）      │
│    │                │                  │            │                        │
├──┼────────┼─────────┼──────┼────────────┤
│1   │94年7月3日上午8 │基隆市○○區○○街│楊荏帆      │皮包（內有現金9千元及信 │
│    │時30分          │45號1樓           │            │用卡）                  │
├──┼────────┼─────────┼──────┼────────────┤
│2   │94年8月27日10時 │臺北市○○街5號   │秦汀娜      │皮包（內有現金1萬2千元、│
│    │                │                  │            │信用卡、提款卡各1張）   │
├──┼────────┼─────────┼──────┼────────────┤
│3   │94年9月20日15時 │臺北縣板橋市○○路│張珈菱      │皮包（內有現金2萬5千元、│
│    │30分            │45號              │            │存款簿2本、信用卡5張、行│
│    │                │                  │            │動電話1支）             │
├──┼────────┼─────────┼──────┼────────────┤
│4   │94年11月21日10時│臺北縣林口鄉○○路│彭淑芬、張惠│彭淑芬之皮包（內有1萬5千│
│    │30分            │163號             │玲          │元、印章、鑰匙）；張惠玲│
│    │                │                  │            │之現金6千花旗銀行、華僑 │
│    │                │                  │            │銀行、臺新銀行、富邦銀行│
│    │                │                  │            │、中華商銀之信用卡各1張 │
├──┼────────┼─────────┼──────┼────────────┤
│5.  │94年4月15日11時 │臺北市○○路423號 │陳秀雲      │皮包（內有現金7千元、金 │
│    │                │（和風味涮涮鍋）  │            │融卡、小皮夾）          │
├──┼────────┼─────────┼──────┼────────────┤
│6.  │94年10月4日13時 │臺北縣板橋市○○路│朱月霞      │皮包（內有現金3萬元、提 │
│    │                │2段237號1樓（東鎮 │            │款卡、健保卡、信用卡、身│
│    │                │巴巴燒烤店）      │            │分證）                  │
├──┼────────┼─────────┼──────┼────────────┤
│7   │94年11月24日12時│臺北縣永和市○○路│林慧意      │皮包（內有現金1萬8千元、│
│    │                │1段322號          │            │每斤50元、健保卡、行、駕│
│    │                │                  │            │照、提款卡2張、信用卡1張│
│    │                │                  │            │、宋孝剛、宋威運之健保卡│
│    │                │                  │            │）                      │
└──┴────────┴─────────┴──────┴────────────┘
附表二
 ┌──┬─────┬─────┬───┬───────┐
 │編號│時間      │地點      │被害人│竊得財物      │
 ├──┼─────┼─────┼───┼───────┤
 │  1 │94年8月28 │臺北市北投│龍倩怡│龍倩怡所有之皮│
 │    │日下午3時 │區○○街82│      │包1個（內有現 │
 │    │許        │巷7號1樓「│      │金9千元、信用 │
 │    │          │胡果簡餐店│      │卡、金融卡、行│
 │    │          │」        │      │動電話等財物）│
 │    │          │          │      │、現金3千元   │
 ├──┼─────┼─────┼───┼───────┤
 │  2 │94年11月14│臺北縣淡水│顧玉華│顧玉華所有之皮│
 │    │日上午9時 │鎮○○街2 │      │包1個（身分證 │
 │    │許        │段126號「 │      │、信用卡、空白│
 │    │          │曼蒂咖啡簡│      │支票、金項鍊、│
 │    │          │餐店」    │      │現金1萬元等財 │
 │    │          │          │      │物）          │
 └──┴─────┴─────┴───┴───────┘


司法院資訊處製作；財團法人民間司法改革基金會備份。
